臺灣新竹地方法院刑事判決　
                                     111年度交訴字第65號
公  訴  人  臺灣新竹地方檢察署檢察官
被      告  黃鄧龍


上列被告因過失致死案件，經檢察官提起公訴（111年度調偵字
第193號），被告於本院準備程序為有罪之陳述，經本院裁定進
行簡式審判程序獨任審理，判決如下：
    主  文
乙○○犯過失致人於死罪，處有期徒刑伍月，如易科罰金，以新
臺幣壹仟元折算壹日。緩刑肆年，並應依附表所示之給付方式，
向丙○○、甲○○給付附表所示之金額。
    事  實
一、乙○○於民國110年9月20日上午0時23分許，駕駛車牌號&0000
    ; 碼000-0000號自用小客車，沿新竹市竹光路由北往南方向
    行駛，至該路段與國光街口時，本應注意行車速度，依速限
    標誌或標線之規定，且閃光黃燈表示「警告」，車輛應減速
    接近，注意安全，小心通過，亦應注意車前狀況，隨時採取
    必要之安全措施，而依當時天氣晴、夜間有照明、柏油路面
    乾燥、無缺陷、無障礙物、視距良好等情，應無不能注意之
    情事，竟疏未注意及此，而貿然以時速58.5公里之速度直行
    通過路口，適有丁○○騎乘車牌號碼000-0000號普通重型機車
    ，沿國光街由西往東方向行駛至上開路口，亦疏未注意汽車
    行駛至閃光紅燈之交岔路口時，支道車應幹道車優先通行，
    即貿然超速駛入路口並撞擊乙○○所駕駛之上開車輛右側，致
    丁○○人車倒地，因而受有胸部鈍力損傷之傷害，經送國立臺
    灣大學醫學院附設醫院新竹臺大分院新竹醫院急救，仍於同
    日上午1時39分許不治死亡。乙○○於肇事後，在有偵查犯罪
    權限之機關或公務員尚不知何人為肇事者前，主動向據報前
    來現場處理車禍之警員坦承肇事，而自願接受裁判。
二、案經丁○○之父丙○○訴由新竹市警察局第一分局報請臺灣新竹
    地方檢察署檢察官偵查起訴。
    理  由
一、本件被告乙○○所犯之罪，並非法定刑為死刑、無期徒刑或
    最輕本刑3 年以上有期徒刑之罪，亦非高等法院管轄第一審
    之案件，而被告於準備程序進行中就被訴事實已為有罪之陳
    述，經本院告知簡式審判程序之旨，並聽取公訴人及被告之
    意見後，本院乃依刑事訴訟法第273 條之1 第1 項規定，裁
    定進行簡式審判程序，合先敘明。
二、訊據被告對於上開過失致人於死犯行迭於警詢及偵查中、本
    院準備及簡式審判程序時均坦承不諱（見相卷第19-20頁、
    第97-97頁反面；本院卷第32頁、第38-39頁），並有證人即
    告訴人丙○○於警詢及偵查中、本院簡式審判程序時、告訴人
    甲○○於本院簡式審判程序時之證述在卷可參（見相卷第21-2
    2頁、第65-66頁反面；本院卷第40頁），復有被告之新竹市
    警察局道路交通事故談話紀錄表、員警偵查報告、道路交通
    事故現場圖(含草圖)、被害人之國立臺灣大學醫學院附設醫
    院新竹臺大分院新竹醫院診斷證明書、新竹市消防局救護紀
    錄表、證號查詢汽車駕駛人、車號查詢汽車車籍、證號查詢
    機車駕駛人、車號查詢機車車籍、被告之新竹市警察局交通
    警察隊第三組道路交通事故肇事人自首情形紀錄表、道路交
    通事故調查報告表（一）（二）、現場及車損照片、監視錄
    影畫面截取照片、臺灣新竹地方檢察署相驗屍體證明書、臺
    灣新竹地方檢察署法醫檢驗報告書、新竹市警察局第一分局
    110年9月24日竹市警一分偵字第1100021868號函暨所檢附之
    相驗照片、交通部公路總局新竹區監理所110年12月7日竹監
    鑑字第1100306783號函暨所檢附之交通部公路總局新竹區監
    理所竹苗區車輛行車事故鑑定會竹苗區0000000案鑑定意見
    書、臺灣新竹地方檢察署檢察官勘驗筆錄、臺灣新竹地方檢
    察署檢察官110年度相字第561號相驗結果報告(見相卷第18
    頁、第24-25頁、第26頁、第27頁、第33-36頁、第37頁、第
    39頁、第40-41頁、第43-55頁反面、第56-63頁、第67頁、
    第68-75頁、第79-84頁反面、第90-93頁反面、第94頁、第9
    8頁)附卷可參，足見被告之自白與事實相符，本件犯行至堪
    認定，應依法論科。
三、核被告所為，係犯刑法第276條之過失致死罪。又被告於肇
    事後留在現場，並向據報前往現場處理之員警供承肇事犯罪
    一節，有新竹市警察局交通警察隊第三組道路交通事故肇事
    人自首情形紀錄表1 份在卷可佐（見相卷第37頁），是以被
    告對於未經發覺之犯罪自首而接受裁判，爰依刑法第62條前
    段之規定，減輕其刑。
四、爰審酌被告駕車行駛於道路上，對於道路交通安全一切情狀
    ，本應謹慎注意，提高警覺，竟於行經閃光黃燈之交岔路口
    時未減速慢行、小心通過即貿然超速直行，而疏忽肇事致本
    件車禍，使被害人及其家屬天倫夢碎，令家屬蒙受極大悲痛
    ，所為實不足取；惟念及被告坦承犯行之犯後態度，且已與
    被害人家屬丙○○、甲○○達成調解，有本院111年度交附民移
    調字第118號調解筆錄1 份附卷可憑（見本院卷第35頁），
    兼衡被告自承教育程度為高中畢業，案發迄今均擔任長照車
    司機，月收新臺幣2萬9千元，已婚，尚有2名未成年子女及
    父親賴其撫養，現與家人同住，暨考量本件犯罪情節、動機
    、被害人與有過失等一切情狀，量處如主文所示之刑並諭知
    易科罰金之折算標準。
五、末查，被告前未曾因故意犯罪而受有期徒刑以上刑之宣告，
    此有臺灣高等法院被告前案紀錄表1 份在卷足考，其因一時
    失慮致罹刑典，於警詢、偵查、本院準備及簡式審判程序時
    均坦承犯罪，且與被害人家屬達成調解，已如前述，堪認被
    告確有悔意，告訴人等亦表示同意給予緩刑，並以附表所示
    之內容作為緩刑條件等情，有簡式審判筆錄1 份在卷足憑（
    見本院卷第40頁），被告經此偵審程序之教訓後應能知所警
    惕，信無再犯之虞，本院因認其所受宣告之刑以暫不執行為
    適當，爰依刑法第74條第1 項第1 款之規定，併予宣告緩刑
    ，以勵自新。然為促使被告確實賠償告訴人等所受損害，爰
    依同法第74條第2 項第3 款規定，諭知被告應依附表所示之
    內容履行。又依同法第75條之1 第1 項第4 款規定，受緩刑
    之宣告而違反上開本院所定負擔情節重大，足認原宣告之緩
    刑難收其預期效果，而有執行刑罰之必要者，得撤銷其宣告
    ，附此敘明。
據上論斷，應依刑事訴訟法第273 條之1 、第299 條第1 項前段
，判決如主文。
本案經檢察官洪期榮提起公訴，檢察官黃嘉慧到庭執行職務。
中    華    民    國   111    年    9    月    16    日
                  刑事第六庭  法  官  林涵雯
以上正本證明與原本無異。
如不服本判決應於收受本判決後20日內向本院提出上訴書狀，上
訴書狀應敘述具體理由。上訴書狀未敘述上訴理由者，應於上訴
期間屆滿後20日內補提理由書狀於本院(均須按他造當事人之人
數附繕本 )「切勿逕送上級法院」。 
中　　華　　民　　國　　111 　年　　9 　　月　　16　　日
                              書記官  林汶潔
附錄本案論罪科刑法條：
中華民國刑法第276條
因過失致人於死者，處五年以下有期徒刑、拘役或五十萬元以下
罰金。
附  表：
給付方式 一、乙○○願給付丙○○、甲○○新臺幣(下同)參拾陸萬元(不含強制責任險)，給付方式如下：乙○○願自民國111年8月5日起於每月5日前給付壹萬元至丙○○、甲○○指定之帳戶。如一期未履行，視為全部到期。